【裁判字號】    92,簡上,89
【裁判日期】    921113
【裁判案由】    過失傷害
【裁判全文】
臺灣新竹地方法院刑事判決                          九十二年度簡上字第八九號
    上  訴  人
    即  被  告  乙○○
右上訴人即被告因過失傷害案件，不服本院竹東簡易庭九十二年度竹東交簡字第五九
號中華民國九十二年八月十八日第一審簡易判決（聲請簡易判決處刑案號：臺灣新竹
地方法院檢察署九十二年度偵字第二二八一號），提起上訴，本院管轄第二審之合議
庭依簡式審判程序判決如左：
    主  文
上訴駁回。
乙○○緩刑貳年。
    事實及理由
一、本案上訴人即被告所犯過失傷害罪，係非死刑、無期徒刑、最輕本刑為三年以上
    有期徒刑之罪，被告於本院準備程序進行中，就被訴事實為有罪之陳述，經本院
    認合於刑事訴訟法第二百七十三條之一第一項之規定，裁定進行簡式審判程序，
    合先敘明。
二、本案經本院合議庭審理結果，認本院第一審判決認事用法及量刑均無不當，應予
    維持。原審判決書所載之事實、證據及理由均與本庭所認定者相同，茲引用之（
    如附件）。
二、上訴意旨略以：上訴人就原審認定之犯罪事實予以認罪，惟因上訴人與告訴人徐
    煥土於民國九十二年八月二十五日達成民事和解，並經告訴人於同日具狀向法院
    撤回告訴，請求諭知無罪判決或宣告緩刑等語。經查：
（一）按告訴乃論之罪，告訴人於第一審辯論終結前，得撤回其告訴，刑事訴訟法第
      二百三十八條第一條定有明文，易言之，告訴人於第一審辯論終結後，不得撤
      回其告訴。查本案上訴人與告訴人係遲至原審九十二年八月十八日判決後之九
      十二年八月二十五日達成民事和解，經告訴人於同日具狀向本院撤回告訴等情
      ，有新竹縣竹東鎮調解委員會調解筆錄、撤回告訴狀各一份附卷可稽，徵諸上
      揭規定、說明，不生撤回告訴之效力，先予敘明。
（二）次查，原判決適用法律並未有何違誤，且量刑亦屬妥適，是本件上訴，核無理
      由，應予駁回。
三、爰審酌上訴人未曾受有期徒刑以上刑之宣告，有臺灣新竹地方法院檢察署刑案資
    料查註紀錄表及臺灣高等法院被告全國前案紀錄表在卷足按，其因一時失慮致罹
    刑章，其於原審判決後，業與告訴人達成民事和解，告訴人亦具狀表示不願追究
    之意，又上訴人犯罪後坦承犯行，態度良好，經此次偵審程序，當知所警惕，信
  無再犯之虞，本院認其所受宣告之刑以暫不執行為適當，故併予宣告緩刑二年，
    以啟自新。
四、依刑事訴訟法第四百五十五條之一第一項、第三項、第二百七十三條之一第一項
    、第三百七十三條、第三百六十八條、第三百六十四條，刑法第七十四條第一款
    ，判決如主文。
本案經檢察官甲○○到庭執行職務。
中      華      民      國    九十二    年     十一     月     十三     日
                                臺灣新竹地方法院刑事第一庭
                                    審判長法    官  賴  淑  敏
                                          法    官  楊  惠  芬
                                          法    官  黃  美  文
右正本證明與原本無異。
不得上訴。
                                          書 記 官  陳  秀  子
中      華      民      國    九十二    年     十一     月     十三     日
附錄本案論罪科刑法條全文：
刑法第二百八十四條第一項。
因過失傷害人者，處六月以下有期徒刑、拘役或五百元以下罰金，致重傷者，處一年
以下有期徒刑、拘役或五百元以下罰金。


司法院資訊處製作；財團法人民間司法改革基金會備份。
